# 请教陈版关于合营企业资本公积资本溢价投资方的处理

提问人：ceciliapko 时间：2011-10-21 14:06:45
中美合资的合营企业，持股比例各为50%，由于外币出资的缘故，合营企业产生了资本公积。那么中方以权益法核算的长期股权投资是否应随之调增，对应科目进哪呢？谢谢！

回答人：chenyiwei
回复 ceciliapko 的帖子
首先请明确该被投资企业是否为中美双方共同控制的合营企业。如果是，则由于注册资本以外币表示，各方股东出资日期不同导致的出资额折合人民币金额的差异（虽然不是如楼主所言形成资本公积，但该差异确实是存在的），由于双方以 1 ： 1 享有被投资方净资产，所以中方在权益法核算时应当确认为投资收益，不是资本公积。这对于被投资企业而言不是其他综合收益，而权益法核算中只有在被投资企业的其他综合收益中所占的份额才增加资本公积。

回答人：chenyiwei
回复 brucezhao2008 的帖子
1 、基本赞同你所述的B公司层面的处理原则。B公司按对被投资企业出资并取得共同控制处理。
2 、对于A公司，属于丧失对子公司控制权的情况，应按《企业会计准则解释第 4 号》第四条的规定，分别在个别报表和合并报表层面处理。 在个别报表层面，按照权益法对剩余的 50 ％股权予以追溯调整。 在合并报表层面，对重组后持有的 50 ％股权（包括本次A的增资部分）按公允价值重新计量，与原先重组前所持全部股权对应的净资产账面价值之间的差额计入损益。如有对应的商誉和其他综合收益的，也一并转出到损益。

提问人：weixiao0555 时间：2013-10-14 17:05:49
不是除净损益以外的所有者权益的其他变动都调整资本公积吗

回答人：chenyiwei
被投资企业除损益以外的净资产变动中，属于其他综合收益中由本企业按比例享有的份额的，本企业作为其他综合收益调整资本公积。但被投资单位因与其他投资者发生权益性交易导致的净资产变动，本企业在其中所享有的份额如何处理的问题，目前正在激烈争论中。我更倾向于将其计入投资收益的做法。你可以参考会计业务探讨版面斑竹henry204618所发的关于解释 6 号（征求意见稿）第一条的讨论帖子：http://bbs.esnai.com/thread-4938715-1-1.html。